高雄高等行政法院裁定
　　　　　　　　　　　　　　　　　　　　96年度停字第37號
聲　請　人　新世紀資通股份有限公司
代　表　人　甲○○
送達代收人　乙○○
相　對　人　高雄市政府
代　表　人　丙○　市長
上列當事人間因管線使用費事件，聲請人聲請停止原處分之執行
。本院裁定如下：
    主  文
聲請駁回。
聲請程序費用由聲請人負擔。
    理  由
一、按「行政訴訟繫屬中，行政法院認為原處分或決定之執行，
    將發生難於回復之損害，且有急迫情事者，得依職權或依聲
    請裁定停止執行。但於公益有重大影響，或原告之訴在法律
    上顯無理由者，不得為之。」行政訴訟法第116條第2項定有
    明文。故依行政訴訟法第116條第2項前段規定，聲請停止原
    處分之執行，必須因原處分之執行將發生難於回復之損害，
    且有急迫情事者，當事人始得聲請行政法院裁定停止執行；
    而所謂難於回復之損害，係指其損害不能回復原狀，或不能
    以金錢賠償，或在一般社會通念上，如為執行可認達到回復
    困難之程度而言。
二、本件聲請人聲請意旨略謂：相對人於民國96年4月3日命聲請
    人依據高雄市市有財產管理自治條例（下稱自治條例）第63
    條及高雄市市有地裝置埋設管線計收使用費作業原則（下稱
    作業原則），向聲請人追收91年至93年之土地使用費共計新
    台幣（下同）17,497,024元，因聲請人係屬電信業者，應適
    用「電信線路設置維護遷移及租桿掛線規則第6條「電信線
    路得擇宜建設，免付地價及租費」之規定，惟相對人作成原
    處分時，未察查該法規，且原處分所依據之自治條例第63條
    並無授權相對人訂定作業原則，是該自治條例並非適法之授
    權條款，相對人援引該自治條例制定作業原則，該作業原則
    當然不具備適法之效力，相對人援引無適法效力之作業原則
    為依據，作成向聲請人徵收土地使用費之行政處分，該行政
    處分之合法性顯有疑義，其執行將發生難以回復之損害，且
    有急迫之情形，並非為維護重大公共利益所必要者。爰此依
    行政訴訟法第116條規定聲請停止上開徵收土地使用費行政
    處分之執行。
三、經查，聲請人使用相對人市有土地埋設管線，經相對人依據
    自治條例第63條及作業原則規定，核算91年至93年之管線土
    地使用費，合計金額分別為5,756,666元、5,756,666元及5,
    983,692元，共計17,497,024元，並以96年4月3日高市府財
    三字第0960016855號函送市有土地使用補償金繳款書，請聲
    請人於96年5月31日止限期繳納。嗣聲請人不服，主張應依
    電信線路設置維護遷移及租桿掛線規則第6條規定，應免付
    管線使用費，相對人所屬財政局乃以96年7月27日高市財政
    三字第0960011527號函復聲請人，請聲請人儘速繳納等情，
    此有相對人96年4月3日高市府財三字第0960016855號函影本
    附卷可稽。又本件相對人對聲請人所徵收之17,497,024元土
    地使用費，係屬金錢給付之處分，亦即其執行標的為「金錢
    」，就其性質而言，縱不停止執行，於一般社會通念上，應
    不致達到回復困難之程度，是該徵收使用費處分之執行，並
    不會發生日後難於回復之損害，故聲請人聲請停止執行，核
    與行政訴訟法第116條第2項規定之停止執行要件不合，不應
    准許。
四、依行政訴訟法第104條、民事訴訟法第95條、第78條，裁定
    如主文。
中　　華　　民　　國　　96　　年　  12　　月　 28  　 日
                  第三庭審判長法  官　邱政強
                              法  官　李協明
                              法  官　詹日賢
以上正本係照原本作成。
如不服本裁定，應於裁定送達後10日內以書狀敘明理由，經本院
向最高行政法院提出抗告（須按對造人數附具繕本）。
中　　華　　民　　國　　96　　年　  12　　月　 28  　 日
　　　　　　　　　　　　　　　書記官  蔡玫芳
